【裁判字號】    88,易,1014
【裁判日期】    890120
【裁判案由】    賭博
【裁判全文】
臺灣嘉義地方法院刑事判決                        八十八年度易字第一一四號
    公  訴  人  臺灣嘉義地方法院檢察署檢察官
    被      告  甲○○
右列被告因賭博案件，經檢察官提起公訴（八十八年度偵字第三九七五號），本院判
決如左：
    主    文
甲○○共同連續意圖營利，聚眾賭博，處有期徒刑陸月，併科罰金壹萬元；有期徒刑
如易科罰金，罰金如易服勞役，均以佰元折算壹日。
扣案之六合彩簽單貳張、六合彩簽單總表參張、六合彩記錄簿肆本及六合彩簽單貳張
（已撕碎），均沒收。
      事      實
一、甲○○與丙○○○（已判決確定）共同基於意圖營利之概括犯意聯絡，自民國（
    下同）八十五年四月十六日起至同年月十八日止，在丙○○○位於嘉義縣六腳鄉
    蒜頭村蒜頭四二號住處之公眾得出入之場所，設置賭具簽單，提供０一至四七號
    ，以俗稱六合彩港式二星、三星、四星方式，聚集不特定多數人簽賭，以每星期
    二及星期四開獎之香港六合彩中獎號碼所組合之數字為依據，港式二星簽注乙支
    為新台幣（下同）一百元，簽中者，由其等賠付贏家五千二百元之彩金；港式三
    星簽注乙支為五十元，簽中者，賠付二萬六千元之彩金；港式四星簽注乙支為十
    元，簽中者，賠付六萬二千元之彩金，若未簽中，則賭資悉歸其等所有。嗣於八
    十七年十一月十日下午三時四十五分許，為警於甲○○位於嘉義縣朴子市雙溪里
    三二之二號住處查獲，並扣得六合彩簽單二張、六合彩簽單總表三張、六合彩記
    錄簿四本、六合彩簽單二張（已撕碎）。
二、案經嘉義縣警察局移送臺灣嘉義地方法院檢察署檢察官偵查起訴。
      理      由
一、訊據被告甲○○矢口否認有於前開時地經營六合彩之事實，並辯稱：查獲當時其
    在二樓睡覺，扣案之六合彩記錄簿四本雖其所有，然均係多年前向他人簽賭所寫
    云云。惟查，扣案之六合彩記錄簿四大本內，詳載大量賭客之資料、簽賭金額及
    日期，若僅係被告自己簽賭所為，其內資料尚不致累積如此之鉅，且同案被告丙
    ○○○亦迭於警訊時、偵查中及本院法官調查時自白其確有於上開時、地經營六
    合彩賭博等情甚詳（見本院八十八年易字第二五號卷、臺灣嘉義地方法院檢察署
    八十七年度偵字第七四六四號卷、嘉義縣警察局嘉縣警刑偵字第一六六九六號卷
    ），且扣案之六合彩簽單總表三張、六合彩記錄簿四本均於被告位於嘉義市朴子
    市雙溪里三二號之二住處內所查扣，此亦經證人即於上開時、地執行本案搜索之
    嘉義縣警察局保安隊警員乙○○於本院審理時證述屬實，足見被告有與丙○○○
    共同基於犯意聯絡經營六合彩，至為明確。再查被告與丙○○○共同所經營如附
    表所示港式雙星（港式對對踫）、三星、四星之六合彩賭博，其中獎機率與簽賭
    者給付之簽賭金均不相當，自屬有營利之意圖。被告上開所辯，顯係事後畏罪卸
    責之詞，委無足採。本件事證明確，被告犯行洵堪認定。
二、查嘉義縣六腳鄉蒜頭村蒜頭四二號雖為同案被告丙○○○之住宅，惟既係供不特
    定之多數人親自出入或以電話簽賭六合彩，自屬公眾得出入之場所。被告與丙○
    ○○意圖營利，供給賭博場所及聚眾賭博，核係犯刑法第二百六十八條之意圖營
    利供給賭博場所罪及意圖營利聚眾賭博罪；再其等又兼與其他簽賭者，同在公眾
    得出入之場所賭博財物，係犯刑法第二百六十六條第一項前段之在公眾得出入之
    場所賭博財物罪。其等二人共同犯罪，彼此間有犯意之聯絡及行為之分擔，自應
    論以共同正犯。被告與丙○○○先後二次意圖營利供給賭博場所、聚眾賭博及在
    公眾得出入之場所賭博財物，時間緊接，犯罪構成要件相同，顯均係基於概括犯
    意為之，均應依連續犯之規定論以一罪，並均依法加重其刑。而被告與丙○○○
    於每次開獎前之意圖營利，供給賭博場所及意圖營利，聚眾賭博與在公眾得出入
    之場所賭博財物，均係基於一賭博犯意之決定，達成其犯罪之各個舉動，應屬法
    律概念之一行為，彼等一行為而觸犯前開三罪，為想像競合犯，應依刑法第五十
    五條規定從一情節較重之意圖營利聚眾賭博罪。爰審酌被告犯罪之動機、目的、
    手段、方法、所生之危害及犯後態度等一切情節，量處如主文所示之刑，並諭知
    易科罰金及易服勞役之折算標準。又扣案之六合彩簽單二張、六合彩簽單總表三
    張、六合彩記錄簿四本、六合彩簽單二張（已撕碎），均係被告或共犯丙○○○
    所有，供其等犯罪所用之物，依刑法第三十八條第一項第二款之規定，併予宣告
    沒收。
據上論斷，應依刑事訴訟法第二百九十九條第一項前段，刑法第二十八條、第五十六
條、第二百六十八條、第二百六十六條第一項前段、第五十五條、第四十一條、第四
十二條第二項、第三十八條第一項第二款，罰金罰鍰提高標準條例第一條前段、第二
條，判決如主文。
本案經檢察官廖家陽到庭執行執務。
中      華      民      國    八十九    年      一      月     二十     日
                                臺灣嘉義地方法院刑事第一庭
            法  官  唐  淑  民
右正本證明與原本無異。
如不服本判決，應於判決送達後十日內向本院提出上訴狀( 應附繕本 )。
中      華      民      國    八十九    年      一      月     二十     日
                                        書記官  林  育  興
附錄：刑法第二百六十六條第一項：在公共場所或公眾得出入之場所賭博財物者，處
                                一千元以下罰金。但以供人暫時娛樂之物為賭者
                                ，不在此限。
      刑法第二百六十八條：意圖營利，供給賭博場所或聚眾賭博者，處三年以下有
                          期徒刑，得併科三千元以下罰金。
┌────────────────────────────────────
│附  表：
├───┬──────┬──────────────────────┬──
│編  號│俗        稱│賭            博            方            式│備
├───┼──────┼──────────────────────┼──
│      │            │設０一至四十七之兩位數號碼四十七個，每支簽選│
│      │港式對對碰  │兩個號碼，直接核對每週二、四香港六合彩開獎六│
│（一）│            │個獎號中之兩個，始為中獎，賭客每簽一支賭資新│
│      │(港式雙星)  │台幣（下同）一百元，簽中者，由甲○○及黃李碧│
│      │            │雲給付五十二倍即五千二百元之彩金，未簽中者賭│
│      │            │資悉歸甲○○及丙○○○所有。                │
├───┼──────┼──────────────────────┼──
│      │            │設０一至四十七之兩位數號碼四十七個，每支簽選│
│      │            │三個號碼，直接核對每週二、四香港六合彩開獎六│
│（二）│港式三星    │個獎號中之三個，始為中獎，賭客每簽一支賭資五│
│      │            │十元，簽中者，由其二人給付二萬六千元之彩金，│
│      │            │未簽中者賭資悉歸其二人所有。                │
├───┼──────┼──────────────────────┼──
│      │            │設０一至四十七之兩位數號碼四十七個，每支簽選│
│      │            │四個號碼，直接核對每週二、四香港六合彩開獎六│
│（三）│港式四星    │個獎號中之四個，始為中獎，賭客每簽一支賭資十│
│      │            │元，簽中者，由其二人給付六萬二千元之彩金，未│
│      │            │簽中者賭資悉歸其二人所有。                  │
└───┴──────┴──────────────────────┴──


司法院資訊處製作；財團法人民間司法改革基金會備份。
